【裁判字號】    98,訴,1367
【裁判日期】    980902
【裁判案由】    損害賠償
【裁判全文】
臺灣高雄地方法院民事判決              98年度訴字第1367號
原      告  0000-0000.
被      告  甲○○
                        號
上列當事人間侵權行為損害賠償事件，原告於刑事訴訟程序（97
年度審簡字第5266號）提起附帶民事訴訟（98年度審簡附民字第
57號），經本院刑事法庭裁定移送，本院於民國98年8 月26日言
詞辯論終結，判決如下：
    主      文
被告應給付原告新臺幣壹拾萬元，及自民國九十八年三月二十六
日起至清償日止，按週年利率百分之五計算之利息。
原告其餘之訴駁回。
訴訟費用由被告負擔十分之一，其餘由原告負擔。
本判決第一項得假執行。
原告其餘假執行之聲請駁回。
    事實及理由
一、原告主張：被告於民國97年3 月5 日上午8 時55分許，騎乘
    車牌號碼YA7-072 號機車，行經高雄市苓雅區○○○路時，
    先尾隨伊所騎乘機車至中正二路161 號前，趁伊停放機車不
    及抗拒之際，以左手自正面伸入伊窄裙內碰觸下體；詎料，
    被告又於同年4 月14日、15日，自伊住處附近之灣中街起，
    尾隨跟蹤伊，造成伊心理畏懼、氣憤等極大痛苦，動輒夜晚
    難於入眠，更對一般男性產生恐懼，無法進行正常之社交活
    動，爰依法提起本件訴訟，訴請被告賠償非財產上之損害即
    精神慰撫金新臺幣（下同）100 萬元等情。並聲明：(一)被告
    應給付原告100 萬元，及自起訴狀繕本送達翌日起至清償日
    止，按週年利率5%計算之利息。(二)願供擔保以代釋明，聲請
    宣告假執行。
二、被告則以：對於原告所主張之事實均不爭執，但請求賠償金
    額過高，渠僅能負擔3 萬元等語，資為抗辯。並聲明：駁回
    原告之訴。
三、兩造不爭執之事項
  (一)被告於97年3 月5 日上午8 時55分許，騎乘車牌號碼YA7-07
    2 號機車，行經高雄市苓雅區○○○路時，先尾隨原告所騎
    乘機車至中正二路161 號前，趁原告停放機車不及抗拒之際
    ，以左手自正面伸入伊窄裙內碰觸下體。
  (二)詎料，被告又於同年4 月14日、15日，自原告住處附近之灣
    中街起尾隨跟蹤伊至中正二路附近。
  (三)原告因被告上開諸行為，造成心理畏懼、氣憤等極大痛苦，
    動輒夜晚難於入眠，更對一般男性產生恐懼，無法進行正常
    之社交活動。
  (四)被告上開行為，業據本院於98年2 月27日以97年度審簡字第
    5266號刑事簡易判決認違反性騷擾防治法第25條第1 項之罪
    ，處拘役59日確定。
四、本件爭執事項：
    原告訴請被告賠償非財產上損害即精神慰撫金，數額應以若
    干為適當？
五、本院之判斷：
  (一)原告主張被告因乘其不及抗拒而為觸摸其身體隱私處之事實
    ，業據被告所不爭執，又被告因違反性騷擾防治法案件，業
    經本院以97年度審簡字第5266號刑事判決判處拘役59日確定
    ，並經本院調閱上開刑事案卷核閱無訛，被告對上開刑事判
    決認定之事實亦不爭執，則原告主張之事實，堪信屬實。
  (二)按因故意或過失，不法侵害他人之權利者，負損害賠償責任
    ，故意以背於善良風俗之方法，加損害於他人者亦同，又不
    法侵害他人之身體、健康、名譽、自由、信用、隱私、貞操
    或不法侵害其他人格法益而情節重大者，被害人雖非財產上
    之損害，亦得請求賠償相當之金額，民法第184 條第1 項、
    第195 條第1 項分別定有明文。查被告為逞一己私慾，竟意
    圖性騷擾，乘原告不及抗拒而為觸摸其身體隱私處之行為
    ，致使原告身心受創，影響原告之身心發展及及與異性之社
    交活動，是被告不法侵害原告之人格法益，堪以認定，依法
    應對原告負侵權行為之損害賠償責任。原告依民法第195 條
    第1 項規定，請求被告賠償非財產上之損害，核屬有據。
  (二)又本件應審酌者，厥為本件原告請求被告給付之賠償金額是
    否過高，應以若干為適當。而按慰藉金之賠償須以人格權遭
    遇侵害，使精神上受有痛苦為必要，其核給之標準固與財產
    上損害之計算不同，然非不可斟酌雙方身分資力與加害程度
    ，及其他各種情形核定相當之數額（最高法院51年臺上字第
    223 號判例要旨參照）。查原告為大學畢業，目前在保險代
    理人公司從事行政助理工作，每月薪資約18,000元；被告為
    高職肄業，目前無業，前曾在建邦貿易公司從事汽車零件送
    貨工作，並在山立通運公司從事光陽機車搬運工作，於97年
    度之所得總額為96,236元，兩造名下均無不動產等情，為兩
    造所不爭執，並有兩造之稅務電子閘門財產所得調件明細表
    在卷足憑（詳本院卷第13頁、第14頁）。本院審酌兩造之教
    育程度、經濟狀況、社會地位及損害程度等一切情狀，以及
    被告為逞一己私慾，竟對於女性之身體任意觸碰，不尊重個
    人對於身體之自主權利，並因愛慕而恣意尾隨原告2 次，所
    為實無足取，惟念其犯後坦承犯行，尚知悔悟等節，認原告
    請求慰撫金100 萬元尚屬過高，應予核減至10萬元為適當。
    故原告之請求，於10萬元部分為有理由，應予准許，逾上開
    數額之請求為無理由，應予駁回。
五、綜上，原告依侵權行為之法律關係，依法向請求被告給付10
    萬元，及自起訴狀繕本送達之翌日即98年3 月26日起至清償
    日止，按年息5 ％計算之利息，為有理由，應予准許，逾此
    範圍之請求，應予駁回。
六、本判決係所命給付金額未逾50萬元，而為被告部分敗訴之判
    決，依民事訴訟法第389 條第1 項第5 款規定，就原告勝訴
    部分，本院應依職權宣告假執行。本件既依職權宣告假執行
    ，就原告勝訴部分即無再由原告聲請供擔保宣告假執行之必
    要。至原告敗訴部分，假執行之聲請失所附麗，併予駁回，
    附此敘明。
七、本件為判決基礎之事實已明，兩造其餘攻擊、防禦方法於訴
    訟結果不生影響，爰不逐一論述，附此敘明。
八、據上論結，本件原告之訴為一部有理由，一部無理由，依民
    事訴訟法第79條、第389 條第1 項第5 款，判決如主文。
中    華    民    國    98    年    9     月    2     日
                  民事第四庭  審判長法  官  林玉心
                                    法  官  王奕勛
                                    法  官  楊淑珍
以上正本係照原本作成。
如不服本判決，應於送達後20日內，向本院提出上訴狀並表明上
訴理由，如於本判決宣示後送達前提起上訴者，應於判決送達後
10日內補提上訴理由書（須附繕本）。
中    華    民    國    98    年    9     月    2     日
                                    書記官  吳良美


司法院資訊處製作；財團法人民間司法改革基金會備份。
